【裁判字號】    97,裁,3651
【裁判日期】    970717
【裁判案由】    免職
【裁判全文】
最  高  行  政  法  院  裁  定
                                      97年度裁字第3651號
上  訴  人  甲○○
被 上訴 人  臺灣郵政股份有限公司
代  表  人  乙○○
上列當事人間因免職事件，上訴人對於中華民國97年4月24日臺
北高等行政法院96年度訴字第3030號判決，提起上訴，本院裁定
如下：
    主  文
上訴駁回。
上訴審訴訟費用由上訴人負擔。
    理  由
一、按對於高等行政法院判決之上訴，非以其違背法令為理由，
    不得為之，行政訴訟法第242條定有明文。依同法第243條第
    1項規定，判決不適用法規或適用不當者，為違背法令；而
    判決有同條第2項所列各款情形之一者，為當然違背法令。
    是當事人對於高等行政法院判決上訴，如依行政訴訟法第24
    3條第1項規定，以高等行政法院判決有不適用法規或適用不
    當為理由時，其上訴狀或理由書應有具體之指摘，並揭示該
    法規之條項或其內容；若係成文法以外之法則，應揭示該法
    則之旨趣；倘為司法院解釋或本院之判例，則應揭示該判解
    之字號或其內容。如以行政訴訟法第243條第2項所列各款情
    形為理由時，其上訴狀或理由書，應揭示合於該條項各款之
    事實。上訴狀或理由書如未依此項方法表明，或其所表明者
    與上開法條規定不合時，即難認為已對高等行政法院判決之
    違背法令有具體之指摘，其上訴自難認為合法。
二、本件上訴人對於高等行政法院判決上訴，主張：原判決脫離
    被上訴人頒訂之郵政存簿儲金作業規章而為裁判，儼然形成
    判決以道德為據，非成文法律或命令，即有判決違背法令之
    處。上訴人是否確有違反被上訴人之相關規範，與其弟陳南
    嘉是否有犯意之聯絡，尚待刑事法院認定，且其弟陳南嘉與
    上訴人均於行政機關服務，本案發生後，其弟陳南嘉於離職
    前並未收到行政懲處通知，何以上訴人卻受系爭二大過免職
    懲處，原判決未查比例原則禁止公權力過度侵害人民之要求
    ，認定免職處分合於比例原則，過份賦予行政機關過大裁量
    權限。又被上訴人作業規範未明確之責任，不得完全轉嫁由
    上訴人承擔，系爭處分完全剝奪上訴人之工作權及財產權云
    云。惟查原判決認上訴人擔任三地門郵局經理期間，自民國
    93年7月14日起至95年1月2日止，陸續以同1日內1至4件方式
    ，分批開立虛偽之存款餘額證明，共計開立280件，均未依
    「郵政存簿儲金作業規章」規定留存底份備查；其中241件
    未依規定請申請人填寫申請書，餘39件雖留有申請書，全是
    由上訴人代為填寫，且上述存款餘額證明，皆未依規定做收
    取工本費之電腦交易，致皆無收取服務工本費（第1張新臺
    幣20元、每增1張加收新臺幣10元），上訴人利用其職務之
    便，及對於作業規定之嫻熟，操弄製造出280名外籍配偶之
    財力證明，致無資力之外籍配偶得以藉此歸化我國，造成政
    府及郵政事業重大損失，被上訴人依交通事業人員考成條例
    第10條第1項第2款及第11條第1項第2款第4目規定，核布一
    次記二大過專案考成免職，免職未確定前，先行停職。復審
    決定予以維持，並無不合，業於理由中詳以論述，上訴意旨
    雖以原判決違背法令為由，惟核其上訴理由，仍就原判決業
    以詳為論駁事項再事爭執，並就其主觀見解指摘原判決違背
    法令，而非具體表明合於不適用法規、適用法規不當、或行
    政訴訟法第243條第2項所列各款之情形，難認對該判決之如
    何違背法令已有具體之指摘。依首開規定及說明，應認其上
    訴為不合法。
三、據上論結，本件上訴為不合法。依行政訴訟法第249條第1項
    前段、第104條、民事訴訟法第95條、第78條，裁定如主文
    。
中    華    民    國    97    年    7     月    17    日
                    最高行政法院第五庭
                        審判長法官  劉  鑫  楨
                              法官  姜  仁  脩
                              法官  黃  淑  玲
                              法官  劉  介  中
                              法官  吳  慧  娟
以  上  正  本  證  明  與  原  本  無  異
中    華    民    國    97    年    7     月    17    日
                              書記官  王  史  民


司法院資訊處製作；財團法人民間司法改革基金會備份。
